臺灣高等法院刑事判決　　　　　　　　95年度上訴字第4754號
上　訴　人　台灣士林地方法院檢察署檢察官
被　　　告　甲○○
　　　　　　　　　　（現另案於台灣台北監獄執行中）
上列上訴人因被告違反毒品危害防制條例案件，不服台灣士林地
方法院95年度訴字第940號，中華民國95年11月3日第一審判決（
起訴案號：台灣士林地方法院檢察署95年度毒偵字第1329號；併
辦案號：同署95年度毒偵字第1416號、第1835號）提起上訴，本
院判決如下：
    主  文
原判決撤銷。
甲○○施用第一級毒品，處有期徒刑陸月。又施用第二級毒品，
處有期徒刑肆月，扣案之安非他命壹包（驗餘淨重零點壹公克
）沒收銷燬之。應執行有期徒刑捌月，扣案之安非他命壹包（驗
餘淨重零點壹公克）沒收銷燬之。
    事  實
一、甲○○於民國83年間，因違反麻醉藥品管制條例案件，經本
    院判處有期徒刑7月，於84年11月6日執行完畢；又於85年間
    ，因違反麻醉藥品管制條例案件，經本院判處有期徒刑8月
    ，於86年9月7日執行完畢；又於86年間，因違反麻醉藥品管
    制條例案件，經台灣士林地方法院判處有期徒刑7月，妨害
    兵役案件，判處有期徒刑2月，應執行有期徒刑8月，於88年
    9月23日執行完畢；又於92年間，因施用毒品案件，經台灣
    士林地方法院裁定送觀察、勒戒後，認有繼續施用毒品之傾
    向，裁定經送強制戒治，於93年10月25日戒治期滿釋放，由
    台灣士林地方法院檢察署檢察官不起訴處分，仍不知悔悟。
    復於95年7月6日在台北市北投區○○○路○段354巷2弄6號友
    人住處（起訴書略稱95年7月7日前4至5日某時，在不詳地點
    ）分別以針筒注射方式施用第一級毒品海洛因及以玻璃吸食
    器燒烤吸食其產生之煙霧方式施用第二級毒品甲基安非他命
    。嗣於95年7月6日晚上10時30分許，為警持搜索票在台北市
    北投區○○○路○段354巷2弄6號查獲，並扣得甲基安非他命
    1 包（毛重0.32公克、淨重0.12公克）。
二、案經台北市政府警察局萬華分局報請台灣士林地方法院檢察
    署檢察官偵查起訴。
    理  由
一、上開犯罪事實，迭據被告甲○○於原審及本院審理中坦承不
    諱。而其經警查獲後，採集其尿液送請檢驗之結果，呈鴉片
    類、安非他命類陽性反應，有台灣檢驗科技股份有限公司95
    年7月21日編號CH/2006/70235濫用藥物尿液檢驗報告及台北
    市政府警察局偵辦毒品案件尿液檢體委驗單在卷可稽。本件
    復有查獲之白色結晶1包扣案，經台北市政府警察局刑事鑑
    識中心檢驗結果，含有甲基安非他命成分，毛重0.34公克、
    淨重0.14公克，取0.01公克化驗，餘0.13公克，有台北市政
    府警察局95年8月14日北市鑑毒字第397號鑑驗通知書附卷可
    核。另被告前因施用毒品案件，曾經強制戒治，於93年10月
    25日強制戒治期滿釋放，有法務部全國檢察官線上查詢刑案
    人犯在監所最新資料報表、本院被告前案紀錄表在卷可按。
    被告係於強制戒治執行完畢釋放後5年內，再犯本件施用毒
    品罪。其罪證明確，犯行洵堪認定，應予依法論科。
二、核被告甲○○所為，係犯毒品危害防制條例第10條第1項、
    第2項之施用第一級毒品、第二級毒品罪嫌。其施用前後持
    有毒品安非他命之低度行為，應為施用毒品之高度行為所吸
    收，不另論罪。被告所犯前開二罪間，罪名互異，犯意各別
    ，應分論併罰。
三、原審對被告為有罪科刑之判決，固非無見。惟查94年2月2日
    修正公布，95年7月1日施行之刑法，已將連續犯規定刪除，
    改為一罪一罰。被告犯罪行為已在修正刑法施行後，則被告
    另於95年5月11日、95年8月3日為警查獲二次施用第一、二
    級毒品之犯行，與本件被告行為自無連續犯之關係，且時間
    相隔數月，亦難認為實質上一罪關係。原審法院認均係一罪
    ，尚有未合，而無可維持。公訴人上訴意旨，指摘原判決不
    當，為有理由，應由本院將原判決撤銷改判。爰審酌被告本
    件各施用一次第一級毒品、第二級毒品，犯罪後坦承犯行，
    態度良好，乃判處如主文第二項所示之刑，並定其應執行之
    刑。又因所定執行刑，已逾有期徒刑6月，依現行刑法，不
    得為易科罰金之諭知。扣案之安非他命1包（原毛重0.34 公
    克，淨重0.14公克，取0.01公克化驗，驗餘淨重0.13公克）
    ，為查獲之毒品，應依毒品危害防制條例第18條第1項前段
    規定宣告沒收銷燬。
四、台灣士林地方法院檢察署95年度毒偵字第1416號、第1835號
    移送併辦意旨，以被告於95年5月11日採尿前回溯120小時內
    某時、95年8月3日16時採尿前回溯120小時內某時之施用海
    洛因之行為，與本案並無連續犯或實質上一罪之關係，此並
    為同署檢察官上訴所主張，本院不得就未經起訴之事實為審
    判，應退請移案檢察官依法處理，附此說明。
五、據上論斷，應依刑事訴訟法第369條第1項前段、第364條、
    第299條第1項前段，毒品危害防制條例第10條第1項、第2項
    、第18條第1項前段，刑法第11條前段、第51條第5款，判決
    如主文。
本案經檢察官賴俊雄到庭執行職務。
中    華    民    國    96    年    1     月    30    日
                        臺灣高等法院刑事第十六庭
                            審判長法  官  葉騰瑞
                                  法  官  吳鴻章
                                  法  官  趙功恆
以上正本證明與原本無異。
施用第一級毒品部分如不服本判決，應於收受送達後十日內向本
院提出上訴書狀，其未敘述上訴之理由者並得於提起上訴後十日
內向本院補提理由書（均須按他造當事人之人數附繕本）。
施用第二級毒品部分，不得上訴。
                                  書記官  張美華
中    華    民    國    96    年    1     月    30    日
附錄本案論罪科刑法條全文：
毒品危害防制條例第十條第一項、第二項
施用第一級毒品者，處6月以上5年以下有期徒刑。
施用第二級毒品者，處3年以下有期徒刑。
